臺灣臺中地方法院刑事判決　　　　　　 100年度易字第2447號
公　訴　人　臺灣臺中地方法院檢察署檢察官
被　　　告　張志成
上列被告因竊盜案件，經檢察官提起公訴（100年度偵字第16072
號），本院進行簡式審判程序，判決如下：
    主    文
張志成犯如附表所示之罪，均累犯，各處如附表所示之刑。應執
行有期徒刑拾壹月。
    犯罪事實及理由
一、張志成前因毒品案件，經法院判處有期徒刑8月、10月；又
    因竊盜案件，經法院判處有期徒刑7月、4月、4月、3月、3
    月，合併定執行刑有期徒刑2年6月確定，於民國99年3月15
    日假釋出監，嗣於99年7月6日假釋期滿未經撤銷假釋，以已
    執行完畢論。詎猶不知悔改，竟意圖為自己不法之所有，基
    於竊盜或加重竊盜之各別犯意，於附表所示之時間、地點，
    以附表所示之方式，竊取附表所示之物品。嗣於100年7月19
    日上午10時55分許，駕駛車號2H-8629號自小客貨車停在臺
    中市○○區○○街5巷旁空地，因形跡可疑，為警上前盤查
    ，發現車內有如附表編號1、2所示之白鐵製金爐、洗手台，
    懷疑係張志成行竊所得之贓物而查扣（均已發還），並將張
    志成帶回警局。張志成於警詢時，就其所犯如附表編號3至6
    所示犯行，於尚未有偵查權限之公務員發覺前，即向警員自
    首，並於本院審理時經提解到庭接受裁判。
二、上開犯罪事實，業經被告張志成於本院審理時坦承不諱，核
    與證人賴素蘭、蔡永宏、林明渝、陳智家、莊國琮、陳鼎文
    於警詢時證述其等財物遭竊之情節均相符合，並有賴素蘭、
    蔡永宏出具之贓證物領具保管單各1紙及查獲現場照片4張在
    卷可稽。足見被告自白與事實相符，本案事證明確，被告犯
    行堪以認定。
四、論罪科刑
  (一)查扳手為金屬材質所製，質地堅硬，形體銳利，足以危害人
    身安全，自屬兇器。核被告如附表編號1、2、6犯行所示，
    均係犯刑法第320條第1項之竊盜罪；如附表編號3至5犯行所
    示，則均係犯刑法第321條第1項第3款之攜帶兇器竊盜罪。
  (二)被告所犯上開6罪，犯意各別，行為互殊，應予分論併罰。
  (三)被告前因毒品案件，經法院判處有期徒刑8月、10月；又因
    竊盜案件，經法院判處有期徒刑7月、4月、4月、3月、3 月
    ，合併定執行刑有期徒刑2年6月確定，於99年3月15日假釋
    出監，嗣於99年7月6日假釋期滿未經撤銷假釋，以已執行完
    畢論，有卷附臺灣高等法院被告前案紀錄表可憑，其於有期
    徒刑執行完畢後5年內，故意再犯本案有期徒刑以上之6罪，
    均為累犯，均應依刑法第47條第1項之規定，加重其刑。
  (四)被告就其所犯如附表編號3至6所示犯行，於尚未有偵查權限
    之公務員發覺前，即主動向警員供出，並於本院審理時經提
    解到庭接受裁判，合於自首要件，爰就該4次犯行依刑法第
    62條前段之規定，各減輕其刑，並先加後減之。至於本院卷
    內臺中市政府警察局豐原分局社口派出所警員石世傑出具之
    職務報告，雖謂被告本案6件竊盜犯行均屬自首，惟如附表
    編號1、2所示部分，警員係於盤查過程中，在被告所駕駛之
    車內發現被害人賴素蘭、蔡永宏失竊之白鐵製金爐、洗手台
    ，認為有違常情，而詢問被告該等物品從何得來，被告始坦
    承為行竊所得之贓物，此有社口派出所警員林國樑、林峰德
    出具之職務報告存卷可參（見警卷第5頁），可見如附表編
    號1、2所示部分，警員於被告承認前，已根據被告在車內放
    置白鐵製金爐、洗手台此違反常情之情況，而合理懷疑係被
    告行竊所得之贓物，被告此部分自與自首要件有間，併予敘
    明。
  (五)爰審酌被告身體健全正值青年，不思以正途賺取生活所需，
    而一再藉竊盜方式牟取他人財物，其本案所竊取之財物價值
    不高，其中如附表編號1、2所示之白鐵製金爐、洗手台查獲
    後已發還被害人，被告犯罪所生損害尚非鉅額，事後坦承犯
    行，迄未賠償被害人損失或達成和解，兼衡其有多次竊盜、
    詐欺、毒品等犯罪紀錄，有上述前案紀錄表可佐，素行不佳
    等一切情狀，分別量處如附表所示之刑，並定其應執行之刑
    如主文所示。
  (六)被告本案如附表編號3至5行竊所用之扳手，未據扣案，形體
    不明，且案發迄今已有相當時日，恐已滅失，為免將來執行
    困難，爰不予宣告沒收。
據上論斷，應依刑事訴訟法第273條之1第1項、第299條第1項前
段，刑法第320條第1項、第321條第1項第3款、第47條第1項、第
62條前段、第51條第5款，刑法施行法第1條之1，判決如主文。
中    華    民    國   100    年    8     月    26    日
                  刑事第四庭    法  官  羅智文
以上正本證明與原本無異。
如不服本判決應於收受判決後10日內，向本院提出上訴書狀，並
應敘述具體理由；其未敘述上訴理由者，應於上訴期間屆滿後20
日內向本院補提理由書（均須按他造當事人之人數附繕本）「切
勿逕送上級法院」。
                                書記官  洪菘臨
中    華    民    國   100    年    8     月    26    日
附錄本案論罪科刑法條全文
刑法第321條
犯竊盜罪而有下列情形之一者，處6月以上、5年以下有期徒刑，
得併科新臺幣10萬元以下罰金：
一、侵入住宅或有人居住之建築物、船艦或隱匿其內而犯之者。
二、毀越門扇、牆垣或其他安全設備而犯之者。
三、攜帶兇器而犯之者。
四、結夥三人以上而犯之者。
五、乘火災、水災或其他災害之際而犯之者。
六、在車站、埠頭、航空站或其他供水、陸、空公眾運輸之舟、
    車、航空機內而犯之者。
前項之未遂犯罰之。
附表（金額單位：新臺幣）
┌──┬────┬────┬───┬──────┬────┬───────┐
│編號│犯罪時間│犯罪地點│被害人│ 犯罪方法   │是否自首│所論處之罪刑  │
├──┼────┼────┼───┼──────┼────┼───────┤
│1   │100年7月│臺中市北│賴素蘭│徒手竊取白鐵│否（已先│張志成竊盜，累│
│    │19日上午│屯區四平│      │製金爐1個（ │為警員發│犯，處有期徒刑│
│    │9時許（ │路388號 │      │價值約2600元│現其持有│參月。        │
│    │起訴書誤│前（起訴│      │，已發還）  │贓物）  │              │
│    │載為8時 │書誤載為│      │            │        │              │
│    │許）    │臺中市豐│      │            │        │              │
│    │        │原區圓環│      │            │        │              │
│    │        │東路583 │      │            │        │              │
│    │        │號）    │      │            │        │              │
├──┼────┼────┼───┼──────┼────┼───────┤
│2   │100年7月│臺中市豐│蔡永宏│徒手竊取白鐵│否（已先│張志成竊盜，累│
│    │19日上午│原區圓環│      │製洗手台1個 │為警員發│犯，處有期徒刑│
│    │8時許（ │東路583 │      │（價值約2000│現其持有│參月。        │
│    │起訴書誤│號前（起│      │元，已發還）│贓物）  │              │
│    │載為9時 │訴書誤載│      │            │        │              │
│    │許）    │為臺中市│      │            │        │              │
│    │        │北屯區四│      │            │        │              │
│    │        │平路388 │      │            │        │              │
│    │        │號）    │      │            │        │              │
├──┼────┼────┼───┼──────┼────┼───────┤
│3   │100年5月│臺中市神│林明渝│以扳手（未扣│是      │張志成攜帶兇器│
│    │29日上午│岡區大豐│      │案）竊取車牌│        │竊盜，累犯，處│
│    │10時30分│路21巷（│      │號碼HU-7583 │        │有期徒刑柒月。│
│    │至同日下│起訴書誤│      │號汽車電瓶  │        │              │
│    │午1時30 │載為5號 │      │            │        │              │
│    │分間之某│）      │      │            │        │              │
│    │時      │        │      │            │        │              │
├──┼────┼────┼───┼──────┼────┼───────┤
│4   │100年6月│臺中市后│陳智家│以扳手（未扣│是      │張志成攜帶兇器│
│    │17日下午│里區甲后│      │案）竊取車牌│        │竊盜，累犯，處│
│    │1時至同 │路627巷 │      │號碼7106-EJ │        │有期徒刑柒月。│
│    │日晚間10│前約50公│      │號汽車電瓶2 │        │              │
│    │時50分間│尺處，內│      │個（價值約  │        │              │
│    │之某時  │埔國小後│      │3000元）    │        │              │
│    │        │方      │      │            │        │              │
├──┼────┼────┼───┼──────┼────┼───────┤
│5   │100年6月│臺中市豐│莊國琮│以扳手（未扣│是      │張志成攜帶兇器│
│    │29日上午│原區自強│      │案）竊取車牌│        │竊盜，累犯，處│
│    │5時前之 │南街180 │      │號碼X3-6227 │        │有期徒刑柒月。│
│    │某時    │巷17號前│      │號汽車電瓶1 │        │              │
│    │        │（起訴書│      │個（價值約1 │        │              │
│    │        │誤載為陽│      │萬元）      │        │              │
│    │        │明街36  │      │            │        │              │
│    │        │號）    │      │            │        │              │
├──┼────┼────┼───┼──────┼────┼───────┤
│6   │100年6月│臺中市豐│陳鼎文│徒手竊取流理│是      │張志成竊盜，累│
│    │底某日  │原區合作│      │台1個（價值 │        │犯，處有期徒刑│
│    │        │街37巷12│      │約800元）   │        │貳月。        │
│    │        │號騎樓下│      │            │        │              │
└──┴────┴────┴───┴──────┴────┴───────┘